---
title: "Begleitgrafiken für ÖV-Deutschlandkarte--automatisiert erstellt"
params:
  prefix: "20220425_fahrplaene_gesamtdeutschland_gtfs"
output: 
  html_document:
    code_folding: "hide"
---



Dieses Notebook erzeugt automatisch analytische Grafiken aus verarbeiteten GTFS-Feeds.

```{r, eval=FALSE, include=FALSE}
# knit with parameters to select dataset

rmarkdown::render('automatisierte-grafiken.Rmd',
                  output_file = paste0('../../reports/automatisierte_grafiken-', params$prefix, '.docx')) # set prefix in preamble!
```



```{r, include=FALSE}
library(sf)
library(ggplot2)
library(tidyverse)
library(smatr)
```
```{r, echo=FALSE}
print(paste0("Verwendeter Datensatz: ", params$prefix))
```

```{r, include=FALSE}
# Geodateien
files = list.files("../../data/processed/",full.names = TRUE)

gem.df <- st_read(files[grepl(paste0(params$prefix,'.','GEM'), files)][1])
kre.df <- st_read(files[grepl(paste0(params$prefix,'.','KRS'), files)][1])
```

```{r, include=FALSE}
# Einzelhaltestellen
nstops.fz.df <- read.csv(paste0("../../data/interim/",params$prefix,".fz.nstops.csv"))
nstops.fb.df <- read.csv(paste0("../../data/interim/",params$prefix,".fb.nstops.csv"))
```


```{r, include=F}
# Verkehrsanteile
anteile.df <- read.csv("../../data/interim/verkehrsanteile.csv")
```


## In Städten mit hoher Fahrtendichte (Nahverkehr) wird der ÖPNV häufiger genutzt
```{r, include=FALSE}
head(anteile.df)
```

```{r, include=FALSE}
# Welche Untersuchungsräume fehlen?
kre.df  %>% 
  mutate(KRS = str_replace(KRS, ", .+adt", "")) %>%
  mutate(KRS = str_replace(KRS, "Ludwigshafen am .+", "Ludwigshafen"))%>%
  mutate(KRS = str_replace(KRS, "Rüdersdorf bei .+", "Rüdersdorf"))%>%
  full_join(anteile.df, by = c("KRS" = "Untersuchungsraum")) %>%
  filter(!is.na(MIV.relativ)&is.na(EWZ))

gem.df  %>% 
  mutate(SN_L = str_sub(AGS,1,2)) %>%
  mutate(GEM = str_replace(GEM, ", .+adt", "")) %>%
  mutate(GEM = str_replace(GEM, "Ludwigshafen am .+", "Ludwigshafen"))%>%
  mutate(GEM = str_replace(GEM, "Rüdersdorf bei .+", "Rüdersdorf"))%>%
  mutate(GEM = str_replace(GEM, "Lübben.+", "Lübben/Lübbenau"))%>%
  mutate(GEM = str_replace(GEM, "Michendorf|Nuthetal", "Michendorf/Nuthetal"))%>%
  mutate(GEM = str_replace(GEM, "Eichwalde|Zeuthen", "Eichwalde/Zeuthen"))%>%
  mutate(GEM = str_replace(GEM, "Beetzendorf|Diesdorf", "Beetzendorf-Diesdorf"))%>%
  mutate(GEM = str_replace(GEM, "Eilsleben|Harbke|Hötensleben|Sommersdorf|Ummendorf|Völpke|Wefensleben", "Obere Aller"))%>%
  mutate(GEM = if_else(SN_L==15, str_replace(GEM, "Möckern", "Möckern-Loburg-Fläming"), GEM))%>%
  full_join(anteile.df, by = c("GEM" = "Untersuchungsraum")) %>%
  filter(!is.na(MIV.relativ)&is.na(EWZ))
# Südliche Altmark gibt es nicht mehr; alle nach Gardelegen eingegliedert

gem.df %>%
  filter(str_detect(GEM,"Möckern"))

kre.df%>%
  filter(str_detect(KRS,"Altmark"))

anteile.df %>% filter(str_detect(Untersuchungsraum, "Möckern"))
```
Für alle Städte, die sich zwischen INKAR und SrV direkt in Übereinstimmung bringen lassen
```{r, echo=FALSE}
plot.df = gem.df  %>% 
  tibble() %>%
  # select(-geometry
  mutate(SN_L = str_sub(AGS,1,2)) %>%
  mutate(GEM = str_replace(GEM, ", .+adt", "")) %>%
  mutate(GEM = str_replace(GEM, "Ludwigshafen am .+", "Ludwigshafen"))%>%
  mutate(GEM = str_replace(GEM, "Rüdersdorf bei .+", "Rüdersdorf"))%>%
  mutate(GEM = str_replace(GEM, "Lübben.+", "Lübben/Lübbenau"))%>%
  mutate(GEM = str_replace(GEM, "Michendorf|Nuthetal", "Michendorf/Nuthetal"))%>%
  mutate(GEM = str_replace(GEM, "Eichwalde|Zeuthen", "Eichwalde/Zeuthen"))%>%
  mutate(GEM = str_replace(GEM, "Beetzendorf|Diesdorf", "Beetzendorf-Diesdorf"))%>%
  mutate(GEM = str_replace(GEM, "Eilsleben|Harbke|Hötensleben|Sommersdorf|Ummendorf|Völpke|Wefensleben", "Obere Aller"))%>%
  mutate(GEM = if_else(SN_L==15, str_replace(GEM, "Möckern", "Möckern-Loburg-Fläming"), GEM))%>%
  group_by(GEM) %>%
  summarise(halte.nv.SFL = weighted.mean(halte.nv.SFL, SFL), SN_L=first(SN_L)) %>%
  # mutate(Farbe = if_else(SN_L=='08', 'Baden-Württemberg', 'alles andere')) %>%
  inner_join(anteile.df, by = c("GEM" = "Untersuchungsraum")) %>%
  # mutate(n.abs.sfl = halte.nv.SFL) %>% # + n.fv.sfl) %>%
  select(GEM, ÖV.relativ, halte.nv.SFL)#, Farbe)
```

Standardized Major Axis
```{r}
library(ggpmisc)
plot.df %>%
  ggplot(aes(y=ÖV.relativ, x=halte.nv.SFL, label=GEM)) +
    stat_ma_line(method = 'SMA') +
    geom_point() + #aes(color=Farbe, size = if_else(Farbe=="Baden-Württemberg",10,1))) +
    # geom_text(aes(label=Raumeinheit)) +
    # scale_color_manual(values = c('black','red'))+
    ggrepel::geom_text_repel(aes(label=GEM), max.overlaps = 8)+ #, color=Farbe)) +
    xlab("Fahrten je km² bebauter Fläche und Tag") +
    ylab("Anteil der Verkehrsleistung, die mit dem ÖV absolviert wird (%)")+
    guides(size = "none") +
    stat_ma_eq(aes(label = 
      paste(after_stat(eq.label),
        after_stat(rr.label),
            # after_stat(p.value),
            sep = "*\", \"*")),
            method = "SMA")

```


## Bevölkerung je ÖPNV-Versorgungsgrad (Nahverkehr) in Kreisen
```{r, fig.width=8, fig.height=4, echo=FALSE}
kre.df %>% 
  as_tibble() %>%
  mutate(KRS = str_replace(KRS, ", .+adt", "")) %>%
  mutate(KRS = str_replace(KRS, "Ludwigshafen am .+", "Ludwigshafen"))%>%
  mutate(KRS = str_replace(KRS, "Rüdersdorf bei .+", "Rüdersdorf"))%>%
  mutate(Versorgung.cat = cut(halte.nv.SFL,breaks=c(0,125,250,500,1000, Inf))) %>%
  # mutate(Versorgung.cat = reorder(Versorgung.cat, length(levels(Versorgung.cat))-as.numeric(labels(Versorgung.cat)))) %>%
  mutate(Versorgung.cat = factor(Versorgung.cat, levels = rev(levels(Versorgung.cat)))) %>%
  mutate(Versorgung.cat = recode_factor(Versorgung.cat, "(0,125]"= "< 125" , 
                                        "(125,250]" = "> 125", 
                                        "(250,500]" = "> 250", 
                                        "(500,1e+03]" = "> 500", 
                                        "(1e+03,Inf]" = "> 1.000" )) %>%
  # as_tibble() %>%
  group_by(Versorgung.cat) %>%
  summarise(EWZ = sum(EWZ)) %>%
    ggplot(aes(x=1, y=EWZ, fill=Versorgung.cat, weight=EWZ, label=EWZ)) +
    geom_bar(stat="identity",position="stack") +
    geom_text(position = position_stack(vjust = 0.5)) + 
  theme(axis.ticks.y = element_blank(), axis.text.y = element_blank()) +
    ylab(element_blank()) +
    xlab(element_blank()) +
  scale_fill_brewer(palette = 1, type = 'seq',name = "Abfahrten je km² und Tag")+
  # scale_fill_discrete(name = "Abfahrten je km² und Tag") +
  scale_y_continuous(name="Einwohnerzahl gesamt", 
                       labels = scales::comma) +
  coord_flip() +
  theme(legend.position = "bottom")
```


## Die Bahnhöfe mit den 20 meisten Fernzughalten 2021
```{r, include=FALSE}
head(nstops.fz.df)
```

```{r, echo=FALSE}
nstops.fz.df %>%
  arrange(-n_day) %>%
  mutate(stop_name = if_else(str_starts(stop_name, "Berlin Hbf"), "Berlin Hbf", as.character(stop_name))) %>%
  group_by(stop_name) %>%
  summarise(n_day = sum(n_day)) %>%
  arrange(-n_day) %>%
  head(20)%>%
  mutate(stop_name = str_replace(stop_name, " Hbf", "")) %>%
  mutate(stop_name = str_replace(stop_name, " Fernbf", "")) %>%
  # mutate(stop_name = as.factor(stop_name))%>%
  ggplot(aes(y=reorder(stop_name, order(n_day)), x=n_day)) +
  geom_col() +
  geom_text(aes(label=stop_name), nudge_x = -40, color="white") +
  theme(axis.ticks.y = element_blank(), axis.text.y = element_blank()) +
  ylab(element_blank()) +
  xlab("Fernzughalte pro Tag im Jahr 2021")
```

## Die 30 Städte mit den meisten Abfahrten (nah und fern) je bebauter Fläche (>= 50.000 EW)
```{r, echo=FALSE}
gem.df  %>% 
  filter(EWZ>50000) %>%
  mutate(Raumeinheit = str_replace(GEM, ", .+adt", "")) %>%
  mutate(halte.ges.EWZ = halte.ges.EWZ*1000) %>%
  arrange(-halte.ges.SFL) %>%
  head(30) %>%
  ggplot(aes(x=reorder(GEM, -order(halte.ges.SFL)))) +
    geom_point(aes(y=halte.ges.SFL), color='blue')+
    geom_line(aes(y=halte.ges.SFL, group=1), color='blue')+
    geom_point(aes(y=halte.ges.EWZ), color='turquoise')+
    geom_line(aes(y=halte.ges.EWZ, group=1), color='turquoise')+
    theme(axis.text.x = element_text(angle = 90, lineheight = 0.6),
          axis.text.y.left = element_text(color = 'blue'),
          axis.title.y.left = element_text(color = 'blue'),
          axis.text.y.right = element_text(color = 'turquoise'),
          axis.title.y.right = element_text(color = 'turquoise')) +
    # ylim(c(0,2900))+
    xlab(element_blank()) +
    scale_y_continuous(name = "Fahrten je km² bebauter Fläche und Tag",
                       sec.axis = sec_axis(trans=~., name = "Fahrten je 1.000 Einwohner und Tag"),
                       limits = c(0, NA))
  

```


