---
title: "Exploration relationship frequency and mode share"
params:
  prefix: "20220425_fahrplaene_gesamtdeutschland_gtfs"
output: 
  html_document:
    code_folding: "hide"
---



This notebook explores frequencies and mode shares from processed feeds.
```{r, include=FALSE}
library(sf)
library(ggplot2)
library(tidyverse)
library(smatr)
source("~/Nextcloud/Documents/Work/agora_colors.R")
```

```{r}
```


```{r}
showColors(agora.cols.prim)
```


```{r, echo=FALSE}
print(paste0("Verwendeter Datensatz: ", params$prefix))
```

```{r, include=FALSE}
# Geodateien
files = list.files("../../data/processed/",full.names = TRUE)

gem.df <- st_read(files[grepl(paste0("_",params$prefix,'.','GEM'), files)][1])
kre.df <- st_read(files[grepl(paste0("_",params$prefix,'.','KRS'), files)][1])
```

```{r, include=FALSE}
# Einzelhaltestellen
nstops.fz.df <- read.csv(paste0("../../data/interim/",params$prefix,".fz.nstops.csv"))
nstops.fb.df <- read.csv(paste0("../../data/interim/",params$prefix,".fb.nstops.csv"))
```


```{r, include=F}
# Verkehrsanteile
anteile.df <- read.csv("../../data/interim/verkehrsanteile.csv")
```


## In Städten mit hoher Fahrtendichte (Nahverkehr) wird der ÖPNV häufiger genutzt
```{r, include=FALSE}
head(anteile.df)
```

```{r, include=FALSE}
# Welche Untersuchungsräume fehlen?
kre.df  %>% 
  mutate(KRS = str_replace(KRS, ", .+adt", "")) %>%
  mutate(KRS = str_replace(KRS, "Ludwigshafen am .+", "Ludwigshafen"))%>%
  mutate(KRS = str_replace(KRS, "Rüdersdorf bei .+", "Rüdersdorf"))%>%
  full_join(anteile.df, by = c("KRS" = "Untersuchungsraum")) %>%
  filter(!is.na(MIV.relativ)&is.na(EWZ))

gem.df  %>% 
  mutate(SN_L = str_sub(AGS,1,2)) %>%
  mutate(GEM = str_replace(GEM, ", .+adt", "")) %>%
  mutate(GEM = str_replace(GEM, "Ludwigshafen am .+", "Ludwigshafen"))%>%
  mutate(GEM = str_replace(GEM, "Rüdersdorf bei .+", "Rüdersdorf"))%>%
  mutate(GEM = str_replace(GEM, "Lübben.+", "Lübben/Lübbenau"))%>%
  mutate(GEM = str_replace(GEM, "Michendorf|Nuthetal", "Michendorf/Nuthetal"))%>%
  mutate(GEM = str_replace(GEM, "Eichwalde|Zeuthen", "Eichwalde/Zeuthen"))%>%
  mutate(GEM = str_replace(GEM, "Beetzendorf|Diesdorf", "Beetzendorf-Diesdorf"))%>%
  mutate(GEM = str_replace(GEM, "Eilsleben|Harbke|Hötensleben|Sommersdorf|Ummendorf|Völpke|Wefensleben", "Obere Aller"))%>%
  mutate(GEM = if_else(SN_L==15, str_replace(GEM, "Möckern", "Möckern-Loburg-Fläming"), GEM))%>%
  full_join(anteile.df, by = c("GEM" = "Untersuchungsraum")) %>%
  filter(!is.na(MIV.relativ)&is.na(EWZ))
# Südliche Altmark gibt es nicht mehr; alle nach Gardelegen eingegliedert

gem.df %>%
  filter(str_detect(GEM,"Möckern"))

kre.df%>%
  filter(str_detect(KRS,"Altmark"))

anteile.df %>% filter(str_detect(Untersuchungsraum, "Möckern"))
```
Für alle Städte, die sich zwischen INKAR und SrV direkt in Übereinstimmung bringen lassen--nur für Städte und Metropolen
```{r, echo=FALSE}
plot.df = gem.df  %>% 
  filter(RegioStaR7%in%c(71,72)) %>%
  tibble() %>%
  # select(-geometry
  mutate(SN_L = str_sub(AGS,1,2)) %>%
  mutate(GEM = str_replace(GEM, ", .+adt", "")) %>%
  mutate(GEM = str_replace(GEM, "Ludwigshafen am .+", "Ludwigshafen"))%>%
  mutate(GEM = str_replace(GEM, "Rüdersdorf bei .+", "Rüdersdorf"))%>%
  mutate(GEM = str_replace(GEM, "Lübben.+", "Lübben/Lübbenau"))%>%
  mutate(GEM = str_replace(GEM, "Michendorf|Nuthetal", "Michendorf/Nuthetal"))%>%
  mutate(GEM = str_replace(GEM, "Eichwalde|Zeuthen", "Eichwalde/Zeuthen"))%>%
  mutate(GEM = str_replace(GEM, "Beetzendorf|Diesdorf", "Beetzendorf-Diesdorf"))%>%
  mutate(GEM = str_replace(GEM, "Eilsleben|Harbke|Hötensleben|Sommersdorf|Ummendorf|Völpke|Wefensleben", "Obere Aller"))%>%
  mutate(GEM = if_else(SN_L==15, str_replace(GEM, "Möckern", "Möckern-Loburg-Fläming"), GEM))%>%
  group_by(GEM) %>%
  summarise(halte.nv.SFL = weighted.mean(halte.nv.SFL, SFL), SN_L=first(SN_L), RegioStaR7=first(RegioStaR7)) %>%
  # mutate(Farbe = if_else(SN_L=='08', 'Baden-Württemberg', 'alles andere')) %>%
  inner_join(anteile.df, by = c("GEM" = "Untersuchungsraum")) %>%
  # mutate(n.abs.sfl = halte.nv.SFL) %>% # + n.fv.sfl) %>%
  select(GEM, ÖV.relativ, halte.nv.SFL, RegioStaR7)#, Farbe)
```

Standardized Major Axis--only larger cities
```{r}
library(ggpmisc)
plot.df %>%
  ggplot(aes(y=ÖV.relativ, x=halte.nv.SFL, label=GEM)) +
    stat_ma_line(method = 'SMA') + #, geom="line", size=50, color="lightgrey", fullrange=TRUE) +
    geom_point() + #aes(color=Farbe, size = if_else(Farbe=="Baden-Württemberg",10,1))) +
    # geom_text(aes(label=GEM)) +
    # scale_color_manual(values = c('black','red'))+
    ggrepel::geom_text_repel(aes(label=GEM), max.overlaps = 8)+ #, color=Farbe)) +
    xlab("Fahrten je km² bebauter Fläche und Tag") +
    ylab("Anteil der Verkehrsleistung, die mit dem ÖV absolviert wird (%)")+
    guides(size = "none") +
    stat_ma_eq(aes(label = 
      paste(after_stat(eq.label),
        after_stat(rr.label),
            # after_stat(p.value),
            sep = "*\", \"*")),
            method = "SMA") 
plot.df$RegioStaR7
```
```{r}
fit.sma <- sma(ÖV.relativ ~ halte.nv.SFL, plot.df)
fit.sma$coef
coef.sma <- coef(fit.sma)
error <- ((-2.20189982  +13.79367111) - (13.79367111+1550*0.01261092 - (2.20189982 + 1550 * 0.02516235)))/4 # haphazard calculation based on averaged span of model at edges
model.df <- data.frame(x = c(-100,2000)) %>%
  mutate(y = coef.sma[1] + coef.sma[2]*x) %>%
  mutate(y.min = y - error) %>%
  mutate(y.max = y + error)
```


```{r}
point.col = agora.cols.prim[2]
label.col = agora.cols.prim[2]
line.col = agora.cols.prim[4]
ribbon.col = agora.cols.prim[4]

ggplot() +
  geom_ribbon(data=model.df, aes(x=x, ymax=y.max, ymin=y.min), fill=ribbon.col, alpha=.3) +
  geom_line(data=model.df, aes(x=x, y=y), color=line.col) +
  geom_point(data=plot.df, aes(y=ÖV.relativ, x=halte.nv.SFL), color=point.col, size=2) + #aes(color=Farbe, size = if_else(Farbe=="Baden-Württemberg",10,1))) +
  ggrepel::geom_text_repel(data=plot.df, aes(y=ÖV.relativ, x=halte.nv.SFL, label=GEM), max.overlaps = 8, color=label.col) +
  xlab("Fahrten je km² bebauter Fläche und Tag") +
  ylab("Anteil der Verkehrsleistung, die mit dem ÖV absolviert wird (%)")+
  coord_cartesian(xlim=c(10,1600),ylim=c(0,45))+
  theme(plot.background = element_rect(fill = agora.cols.2[2]),
        panel.background = element_rect(fill = agora.cols.2[2]))
```


```{r}
((-2.20189982  +13.79367111) - (13.79367111+1550*0.01261092 - (2.20189982 + 1550 * 0.02516235)))/4
```

```{r}
gem.df %>% as.tibble() %>%filter(grepl("Schwerin",GEM)) %>% arrange(GEM)
```

Vanilla linear regression
```{r, echo=FALSE}
plot.df%>%
  # arrange(-ÖV.relativ/n.abs.sfl) %>%
  # pull(Raumeinheit) %>% unique()
  ggplot(aes(x=ÖV.relativ, y=halte.nv.SFL, label=GEM)) +
    geom_smooth(method = 'lm')+
    geom_point(aes(size = if_else(GEM=="Cottbus",10,1))) + #color=Farbe, 
    # geom_text(aes(label=Raumeinheit)) +
    scale_color_manual(values = c('black','red'))+
    ggrepel::geom_text_repel(aes(label=GEM)) + #, color=Farbe)) +
    ylab("Fahrten je km² bebauter Fläche und Tag") +
    xlab("Anteil der Verkehrsleistung, die mit dem ÖV absolviert wird (%)")+
    guides(size = F) +
    ggpmisc::stat_fit_glance(method = 'lm',
                       method.args = list(formula = y ~ x),
                       geom = 'text',
                       aes(label = paste("P-value = ", signif(..p.value.., digits = 4), sep = "")),
       label.x.npc = 'right', label.y.npc = 0.35, size = 3) 
```
### x and y exchanged

```{r}
plot.df %>%
  ggplot(aes(y=ÖV.relativ, x=halte.nv.SFL, label=GEM)) +
    geom_smooth(method = 'lm')+
    geom_point(aes(size = if_else(GEM=="Cottbus",10,1))) + #color=Farbe, 
    # geom_text(aes(label=Raumeinheit)) +
    scale_color_manual(values = c('black','red'))+
    ggrepel::geom_text_repel(aes(label=GEM)) + #, color=Farbe
    xlab("Fahrten je km² bebauter Fläche und Tag") +
    ylab("Anteil der Verkehrsleistung, die mit dem ÖV absolviert wird (%)")+
    guides(size = F) +
    ggpmisc::stat_fit_glance(method = 'lm',
                       method.args = list(formula = y ~ x),
                       geom = 'text',
                       aes(label = paste("P-value = ", signif(..p.value.., digits = 4), sep = "")),
       label.x.npc = 'right', label.y.npc = 0.35, size = 3) 
```

## Exploration different subgroups
```{r}
library()
chars.df <- gem.df %>%
  pd.DataF
  select(-geometry)
  group_by(RegioStaR7) %>%
  summarize(mean = mean(halte.ges.SFL, na.rm=TRUE))

gem.df %>%
  group_by('RegioStaR7') %>%
  ggplot() +
    facet_grid(rows = 'RegioStaR7') +
    geom_histogram(aes(x=halte.ges.SFL)) 
  
```

