title: "Begleitgrafiken für ÖV-Deutschlandkarte--automatisiert erstellt"
output: 
  html_document:
    code_folding: "hide"
---



Dieses Notebook erzeugt automatisch analytische Grafiken aus verarbeiteten GTFS-Feeds.

```{r, eval=FALSE, include=FALSE}
# knit with parameters to select dataset

rmarkdown::render('automatisierte-grafiken.Rmd',
                  output_file = paste0('../../reports/automatisierte_grafiken-', params$prefix, '.docx')) # set prefix in preamble!
```



```{r, include=FALSE}
library(sf)
library(ggplot2)
library(tidyverse)
```
```{r, echo=FALSE}
prefix = "nah-fern-211015"
print(paste0("Verwendeter Datensatz: ", prefix))
```

```{r, include=FALSE}
# Geodateien
gem.df <- st_read(paste0("../../data/processed/", prefix, "_gem.stops.4326.geojson"))
kre.df <- st_read(paste0("../../data/processed/", prefix, "_kre.stops.4326.geojson"))
```

```{r, include=FALSE}
# Einzelhaltestellen
nstops.df <- read.csv(paste0("../../data/interim/2021_reissue_2.fv.nstops.csv"))
```


```{r, include=F}
# Verkehrsanteile
anteile.df <- read.csv("../../data/interim/verkehrsanteile.csv")
```


## In Städten mit hoher Fahrtendichte (Nahverkehr) wird der ÖPNV häufiger genutzt
```{r, include=FALSE}
head(anteile.df)
```

```{r, include=FALSE}
# Welche Untersuchungsräume fehlen?
gem.df  %>% 
  mutate(Raumeinheit = str_replace(Raumeinheit, ", .+adt", "")) %>%
  mutate(Raumeinheit = str_replace(Raumeinheit, "Ludwigshafen am .+", "Ludwigshafen"))%>%
  mutate(Raumeinheit = str_replace(Raumeinheit, "Rüdersdorf bei .+", "Rüdersdorf"))%>%
  full_join(anteile.df, by = c("Raumeinheit" = "Untersuchungsraum")) %>%
  filter(!is.na(MIV.relativ)&is.na(EWZ)) 
```

Für alle Städte, die sich zwischen INKAR und SrV direkt in Übereinstimmung bringen lassen
```{r, echo=FALSE}
plot.df = gem.df  %>% 
  mutate(Raumeinheit = str_replace(Raumeinheit, ", .+adt", "")) %>%
  mutate(Raumeinheit = str_replace(Raumeinheit, "Ludwigshafen am .+", "Ludwigshafen"))%>%
  mutate(Raumeinheit = str_replace(Raumeinheit, "Rüdersdorf bei .+", "Rüdersdorf"))%>%
  mutate(Farbe = if_else(Raumeinheit=="Cottbus", 'Cottbus', 'alles andere')) %>%
  inner_join(anteile.df, by = c("Raumeinheit" = "Untersuchungsraum")) %>%
  mutate(n.abs.sfl = n.nv.sfl ) %>% # + n.fv.sfl) %>%
  select(Raumeinheit, ÖV.relativ, n.abs.sfl, Farbe)
```


```{r, echo=FALSE}
plot.df%>%
  # arrange(-ÖV.relativ/n.abs.sfl) %>%
  # pull(Raumeinheit) %>% unique()
  ggplot(aes(x=ÖV.relativ, y=n.abs.sfl, label=Raumeinheit)) +
    geom_smooth(method = 'lm')+
    geom_point(aes(color=Farbe, size = if_else(Raumeinheit=="Cottbus",10,1))) +
    # geom_text(aes(label=Raumeinheit)) +
    scale_color_manual(values = c('black','red'))+
    ggrepel::geom_text_repel(aes(label=Raumeinheit, color=Farbe)) +
    ylab("Fahrten je km² bebauter Fläche und Tag") +
    xlab("Anteil der Verkehrsleistung, die mit dem ÖV absolviert wird (%)")+
    guides(size = F) +
    ggpmisc::stat_fit_glance(method = 'lm',
                       method.args = list(formula = y ~ x),
                       geom = 'text',
                       aes(label = paste("P-value = ", signif(..p.value.., digits = 4), sep = "")),
       label.x.npc = 'right', label.y.npc = 0.35, size = 3) 
```
### x and y exchanged

```{r}
plot.df %>%
  ggplot(aes(y=ÖV.relativ, x=n.abs.sfl, label=Raumeinheit)) +
    geom_smooth(method = 'lm')+
    geom_point(aes(color=Farbe, size = if_else(Raumeinheit=="Cottbus",10,1))) +
    # geom_text(aes(label=Raumeinheit)) +
    scale_color_manual(values = c('black','red'))+
    ggrepel::geom_text_repel(aes(label=Raumeinheit, color=Farbe)) +
    xlab("Fahrten je km² bebauter Fläche und Tag") +
    ylab("Anteil der Verkehrsleistung, die mit dem ÖV absolviert wird (%)")+
    guides(size = F) +
    ggpmisc::stat_fit_glance(method = 'lm',
                       method.args = list(formula = y ~ x),
                       geom = 'text',
                       aes(label = paste("P-value = ", signif(..p.value.., digits = 4), sep = "")),
       label.x.npc = 'right', label.y.npc = 0.35, size = 3) 
```

Standardized Major Axis
```{r}
# install.packages('smatr')
library(smatr)
```
```{r}
sma(formula = ÖV.relativ ~ n.abs.sfl, plot.df)
lm(formula = ÖV.relativ ~ n.abs.sfl, plot.df)
loess(formula = ÖV.relativ ~ n.abs.sfl, plot.df)
```


```{r}
plot.df %>%
  ggplot(aes(y=ÖV.relativ, x=n.abs.sfl, label=Raumeinheit)) +
    ggpmisc::stat_ma_line(method = 'SMA') +
    geom_point(aes(color=Farbe, size = if_else(Raumeinheit=="Cottbus",10,1))) +
    # geom_text(aes(label=Raumeinheit)) +
    scale_color_manual(values = c('black','red'))+
    ggrepel::geom_text_repel(aes(label=Raumeinheit, color=Farbe)) +
    xlab("Fahrten je km² bebauter Fläche und Tag") +
    ylab("Anteil der Verkehrsleistung, die mit dem ÖV absolviert wird (%)")+
    guides(size = "none") +
    ggpmisc::stat_fit_glance(method = SMA,
                       method.args = list(formula = y ~ x),
                       geom = 'text',
                       aes(label = paste("P-value = ", signif(..p.value.., digits = 4), sep = "")),
       label.x.npc = 'right', label.y.npc = 0.35, size = 3) 
```

