title: "Begleitgrafiken für ÖV-Deutschlandkarte--automatisiert erstellt"
output: 
  html_document:
    code_folding: "hide"
---



Dieses Notebook erzeugt automatisch analytische Grafiken aus verarbeiteten GTFS-Feeds.

```{r, eval=FALSE, include=FALSE}
# knit with parameters to select dataset

rmarkdown::render('automatisierte-grafiken.Rmd',
                  output_file = paste0('../../reports/automatisierte_grafiken-', params$prefix, '.docx')) # set prefix in preamble!
```



```{r, include=FALSE}
library(sf)
library(ggplot2)
library(tidyverse)
```
```{r, echo=FALSE}
prefix = "20220419_fahrplaene_gesamtdeutschland_gtfs"
print(paste0("Verwendeter Datensatz: ", prefix))
```

```{r, include=FALSE}
# Geodateien
gem.df <- st_read(paste0("../../data/processed/", prefix, ".GEM.geojson"))
krs.df <- st_read(paste0("../../data/processed/", prefix, ".KRS.geojson"))
lan.df <- st_read(paste0("../../data/processed/", prefix, ".LAN.geojson"))
```

```{r, include=FALSE}
# Einzelhaltestellen
nstops.df <- read.csv(paste0("../../data/interim/",prefix,".nv.nstops.csv"))

```


```{r, include=F}
# Verkehrsanteile
anteile.df <- read.csv("../../data/interim/verkehrsanteile.csv") %>%
  mutate(Untersuchungsraum = trimws(Untersuchungsraum)) %>%
  mutate(Untersuchungsraum = str_replace(Untersuchungsraum, "Bernau", "Bernau bei Berlin"))
  
  
```


## In Städten mit hoher Fahrtendichte (Nahverkehr) wird der ÖPNV häufiger genutzt
```{r, include=FALSE}
head(anteile.df)
arrange(anteile.df,Untersuchungsraum)
```

```{r, include=FALSE}
# Welche Untersuchungsräume fehlen?
krs.df  %>% 
  mutate(KRS = str_replace(KRS, ", .+adt", "")) %>%
  mutate(KRS = str_replace(KRS, "Ludwigshafen am .+", "Ludwigshafen"))%>%
  mutate(KRS = str_replace(KRS, "Rüdersdorf bei .+", "Rüdersdorf"))%>%
  full_join(anteile.df, by = c("KRS" = "Untersuchungsraum")) %>%
  filter(!is.na(MIV.relativ)&is.na(EWZ))

gem.df  %>% 
  mutate(GEM = str_replace(GEM, ", .+adt", "")) %>%
  mutate(GEM = str_replace(GEM, "Ludwigshafen am .+", "Ludwigshafen"))%>%
  mutate(GEM = str_replace(GEM, "Rüdersdorf bei .+", "Rüdersdorf"))%>%
  mutate(GEM = str_replace(GEM, "Lübben.+", "Lübben/Lübbenau"))%>%
  mutate(GEM = str_replace(GEM, "Michendorf|Nuthetal", "Michendorf/Nuthetal"))%>%
  mutate(GEM = str_replace(GEM, "Eichwalde|Zeuthen", "Eichwalde/Zeuthen"))%>%
  mutate(GEM = str_replace(GEM, "Beetzendorf|Diesdorf", "Beetzendorf-Diesdorf"))%>%
  mutate(GEM = str_replace(GEM, "Eilsleben|Harbke|Hötensleben|Sommersdorf|Ummendorf|Völpke|Wefensleben", "Obere Aller"))%>%
  mutate(GEM = if_else(LAN==15, str_replace(GEM, "Möckern", "Möckern-Loburg-Fläming"), GEM))%>%
  full_join(anteile.df, by = c("GEM" = "Untersuchungsraum")) %>%
  filter(!is.na(MIV.relativ)&is.na(EWZ))
# Südliche Altmark gibt es nicht mehr; alle nach Gardelegen eingegliedert

gem.df %>%
  filter(str_detect(GEM,"Möckern"))

krs.df%>%
  filter(str_detect(KRS,"Altmark"))

anteile.df %>% filter(str_detect(Untersuchungsraum, "Möckern"))
```

Für alle Städte, die sich zwischen INKAR und SrV direkt in Übereinstimmung bringen lassen
```{r, echo=FALSE}
plot.df = gem.df  %>% 
  tibble() %>%
  # select(-geometry
  mutate(GEM = str_replace(GEM, ", .+adt", "")) %>%
  mutate(GEM = str_replace(GEM, "Ludwigshafen am .+", "Ludwigshafen"))%>%
  mutate(GEM = str_replace(GEM, "Rüdersdorf bei .+", "Rüdersdorf"))%>%
  mutate(GEM = str_replace(GEM, "Lübben.+", "Lübben/Lübbenau"))%>%
  mutate(GEM = str_replace(GEM, "Michendorf|Nuthetal", "Michendorf/Nuthetal"))%>%
  mutate(GEM = str_replace(GEM, "Eichwalde|Zeuthen", "Eichwalde/Zeuthen"))%>%
  mutate(GEM = str_replace(GEM, "Beetzendorf|Diesdorf", "Beetzendorf-Diesdorf"))%>%
  mutate(GEM = str_replace(GEM, "Eilsleben|Harbke|Hötensleben|Sommersdorf|Ummendorf|Völpke|Wefensleben", "Obere Aller"))%>%
  mutate(GEM = if_else(SN_L==15, str_replace(GEM, "Möckern", "Möckern-Loburg-Fläming"), GEM))%>%
  group_by(GEM) %>%
  summarise(halte.nv.SFL = weighted.mean(halte.nv.SFL, SFL), SN_L=first(SN_L)) %>%
  mutate(Farbe = if_else(SN_L=='08', 'Baden-Württemberg', 'alles andere')) %>%
  inner_join(anteile.df, by = c("GEM" = "Untersuchungsraum")) %>%
  mutate(n.abs.sfl = halte.nv.SFL) %>% # + n.fv.sfl) %>%
  select(GEM, ÖV.relativ, n.abs.sfl, Farbe)

tibble(gem.df) %>% select(-geometry)
```


```{r, echo=FALSE}
plot.df%>%
  # arrange(-ÖV.relativ/n.abs.sfl) %>%
  # pull(Raumeinheit) %>% unique()
  ggplot(aes(x=ÖV.relativ, y=n.abs.sfl, label=GEM)) +
    geom_smooth(method = 'lm')+
    geom_point(aes(color=Farbe, size = if_else(Farbe=="Baden-Württemberg",10,1))) +
    # geom_text(aes(label=Raumeinheit)) +
    scale_color_manual(values = c('black','red'))+
    ggrepel::geom_text_repel(aes(label=GEM, color=Farbe)) +
    ylab("Fahrten je km² bebauter Fläche und Tag") +
    xlab("Anteil der Verkehrsleistung, die mit dem ÖV absolviert wird (%)")+
    guides(size = F) +
    ggpmisc::stat_fit_glance(method = 'lm',
                       method.args = list(formula = y ~ x),
                       geom = 'text',
                       aes(label = paste("P-value = ", signif(..p.value.., digits = 4), sep = "")),
       label.x.npc = 'right', label.y.npc = 0.35, size = 3) 
```
### x and y exchanged

```{r}
plot.df %>%
  ggplot(aes(y=ÖV.relativ, x=n.abs.sfl, label=Raumeinheit)) +
    geom_smooth(method = 'lm')+
    geom_point(aes(color=Farbe, size = if_else(Raumeinheit=="Cottbus",10,1))) +
    # geom_text(aes(label=Raumeinheit)) +
    scale_color_manual(values = c('black','red'))+
    ggrepel::geom_text_repel(aes(label=Raumeinheit, color=Farbe)) +
    xlab("Fahrten je km² bebauter Fläche und Tag") +
    ylab("Anteil der Verkehrsleistung, die mit dem ÖV absolviert wird (%)")+
    guides(size = F) +
    ggpmisc::stat_fit_glance(method = 'lm',
                       method.args = list(formula = y ~ x),
                       geom = 'text',
                       aes(label = paste("P-value = ", signif(..p.value.., digits = 4), sep = "")),
       label.x.npc = 'right', label.y.npc = 0.35, size = 3) 
```

Standardized Major Axis
```{r}
# install.packages('smatr')
library(smatr)
```
```{r}
sma(formula = ÖV.relativ ~ n.abs.sfl, plot.df)
lm(formula = ÖV.relativ ~ n.abs.sfl, plot.df)
loess(formula = ÖV.relativ ~ n.abs.sfl, plot.df)
```


```{r, fig.width=10, fig.height=6}
plot.df %>%
  ggplot(aes(y=ÖV.relativ, x=n.abs.sfl, label=GEM)) +
    ggpmisc::stat_ma_line(method = 'sma') +
    geom_point(aes(color=Farbe, size = if_else(Farbe=="Baden-Württemberg",10,1))) +
    # geom_text(aes(label=Raumeinheit)) +
    scale_color_manual(values = c('black','red'))+
    ggrepel::geom_text_repel(aes(label=GEM, color=Farbe)) +
    xlab("Fahrten je km² bebauter Fläche und Tag") +
    ylab("Anteil der Verkehrsleistung, die mit dem ÖV absolviert wird (%)")+
    guides(size = "none") +
    ggpmisc::stat_fit_glance(method = sma,
                       method.args = list(formula = y ~ x),
                       geom = 'text',
                       aes(label = paste("P-value = ", signif(..p.value.., digits = 4), sep = "")),
       label.x.npc = 'right', label.y.npc = 0.35, size = 3) 
```

