---
title: "Begleitgrafiken für ÖV-Deutschlandkarte--automatisiert erstellt"
params:
  prefix: "preset"
output: 
  html_document:
    code_folding: "hide"
---

Dieses Notebook erzeugt automatisch analytische Grafiken aus verarbeiteten GTFS-Feeds.

```{r, include=FALSE}
library(sf)
library(ggplot2)
library(tidyverse)
```
```{r, echo=FALSE}
print(paste0("Verwendeter Datensatz: ", params$prefix))
```


```{r, include=FALSE}
gem.df <- st_read(paste0("/home/maita/VW_Data_Hub/Gap_Map/out/", params$prefix, "_gem.stops.4326.geojson"))
kre.df <- st_read(paste0("/home/maita/VW_Data_Hub/Gap_Map/out/", params$prefix, "_kre.stops.4326.geojson"))
```

## In Städten mit hoher Fahrtendichte (Nahverkehr) wird der ÖPNV häufiger genutzt
```{r, include=FALSE}
anteile.df <- read.csv("/home/maita/VW_Data_Hub/Gap_Map/out/verkehrsanteile.csv")
head(anteile.df)
```

```{r, include=FALSE}
# Welche Untersuchungsräume fehlen?
gem.df  %>% 
  mutate(Raumeinheit = str_replace(Raumeinheit, ", .+adt", "")) %>%
  mutate(Raumeinheit = str_replace(Raumeinheit, "Ludwigshafen am .+", "Ludwigshafen"))%>%
  mutate(Raumeinheit = str_replace(Raumeinheit, "Rüdersdorf bei .+", "Rüdersdorf"))%>%
  full_join(anteile.df, by = c("Raumeinheit" = "Untersuchungsraum")) %>%
  filter(!is.na(MIV.relativ)&is.na(EWZ)) 
```
```{r, include=FALSE}
gem.df %>% filter(str_detect(Raumeinheit, "Rüdersdorf"))
```
Für alle Städte, die sich zwischen INKAR und SrV direkt in Übereinstimmung bringen lassen
```{r, echo=FALSE}
gem.df  %>% 
  mutate(Raumeinheit = str_replace(Raumeinheit, ", .+adt", "")) %>%
  mutate(Raumeinheit = str_replace(Raumeinheit, "Ludwigshafen am .+", "Ludwigshafen"))%>%
  mutate(Raumeinheit = str_replace(Raumeinheit, "Rüdersdorf bei .+", "Rüdersdorf"))%>%
  inner_join(anteile.df, by = c("Raumeinheit" = "Untersuchungsraum")) %>%
  mutate(n.abs.sfl = n.nv.sfl ) %>% # + n.fv.sfl) %>%
  select(Raumeinheit, ÖV.relativ, n.abs.sfl) %>%
  ggplot(aes(x=ÖV.relativ, y=n.abs.sfl)) +
    geom_point() +
    # geom_text(aes(label=Raumeinheit)) +
    geom_smooth(method = 'lm')+
    ggrepel::geom_text_repel(aes(label=Raumeinheit)) +
    ylab("Fahrten je km² bebauter Fläche und Tag") +
    xlab("Anteil der Verkehrsleistung, die mit dem ÖV absolviert wird (%)")
```

## Bevölkerung je ÖPNV-Versorgungsgrad (Nahverkehr) in Kreisen
```{r, fig.width=8, fig.height=4, echo=FALSE}
kre.df %>% 
  mutate(Raumeinheit = str_replace(Raumeinheit, ", .+adt", "")) %>%
  mutate(Versorgung.cat = cut(n.nv.sfl,breaks=c(0,125,250,500,1000, Inf))) %>%
  # mutate(Versorgung.cat = reorder(Versorgung.cat, length(levels(Versorgung.cat))-as.numeric(labels(Versorgung.cat)))) %>%
  mutate(Versorgung.cat = factor(Versorgung.cat, levels = rev(levels(Versorgung.cat)))) %>%
  mutate(Versorgung.cat = recode_factor(Versorgung.cat, "(0,125]"= "< 125" , 
                                        "(125,250]" = "> 125", 
                                        "(250,500]" = "> 250", 
                                        "(500,1e+03]" = "> 500", 
                                        "(1e+03,Inf]" = "> 1.000" )) %>%
  as.tibble() %>%
  group_by(Versorgung.cat) %>%
  summarise(EWZ = sum(EWZ)) %>%
    ggplot(aes(x=1, y=EWZ, fill=Versorgung.cat, weight=EWZ, label=EWZ)) +
    geom_bar(stat="identity",position="stack") +
    geom_text(position = position_stack(vjust = 0.5)) + 
  theme(axis.ticks.y = element_blank(), axis.text.y = element_blank()) +
    ylab(element_blank()) +
    xlab(element_blank()) +
  scale_fill_brewer(palette = 1, type = 'seq',name = "Abfahrten je km² und Tag")+
  # scale_fill_discrete(name = "Abfahrten je km² und Tag") +
  scale_y_continuous(name="Einwohnerzahl gesamt", 
                       labels = scales::comma) +
  coord_flip() +
  theme(legend.position = "bottom")
```


## Die Bahnhöfe mit den 20 meisten Fernzughalten 2021
```{r, include=FALSE}
nstops.df <- read.csv("/home/maita/VW_Data_Hub/Gap_Map/out/2021/2021_reissue_2fv.nstops.csv")
head(nstops.df)
```

```{r, echo=FALSE}
nstops.df %>%
  arrange(-n_day) %>%
  mutate(stop_name = if_else(str_starts(stop_name, "Berlin Hbf"), "Berlin Hbf", as.character(stop_name))) %>%
  group_by(stop_name) %>%
  summarise(n_day = sum(n_day)) %>%
  arrange(-n_day) %>%
  head(20)%>%
  mutate(stop_name = str_replace(stop_name, " Hbf", "")) %>%
  mutate(stop_name = str_replace(stop_name, " Fernbf", "")) %>%
  # mutate(stop_name = as.factor(stop_name))%>%
  ggplot(aes(y=reorder(stop_name, order(n_day)), x=n_day)) +
  geom_col() +
  geom_text(aes(label=stop_name), nudge_x = -40, color="white") +
  theme(axis.ticks.y = element_blank(), axis.text.y = element_blank()) +
  ylab(element_blank()) +
  xlab("Fernzughalte pro Tag im Jahr 2021")
```

## Die 30 Städte mit den meisten Abfahrten (nah und fern) je bebauter Fläche (>= 50.000 EW)
```{r, echo=FALSE}
gem.df  %>% 
  filter(EWZ>50000) %>%
  mutate(Raumeinheit = str_replace(Raumeinheit, ", .+adt", "")) %>%
  mutate(n.abs.sfl = n.fv.sfl + n.nv.sfl,
         n.abs.ewz = (n.fv.ewz + n.nv.ewz)*1000) %>%
  arrange(-n.abs.sfl) %>%
  head(30) %>%
  ggplot(aes(x=reorder(Raumeinheit, -order(n.abs.sfl)))) +
    geom_point(aes(y=n.abs.sfl), color='blue')+
    geom_line(aes(y=n.abs.sfl, group=1), color='blue')+
    geom_point(aes(y=n.abs.ewz), color='green')+
    geom_line(aes(y=n.abs.ewz, group=1), color='green')+
    theme(axis.text.x = element_text(angle = 90, lineheight = 0.6),
          axis.text.y.left = element_text(color = 'blue'),
          axis.title.y.left = element_text(color = 'blue'),
          axis.text.y.right = element_text(color = 'green'),
          axis.title.y.right = element_text(color = 'green')) +
    # ylim(c(0,2900))+
    xlab(element_blank()) +
    scale_y_continuous(name = "Fahrten je km² bebauter Fläche und Tag",
                       sec.axis = sec_axis(trans=~., name = "Fahrten je 1.000 Einwohner und Tag"),
                       limits = c(0, NA))
  

```

```{include=FALSE}
# lapply(
#   X = list("delfi-brosi-20211105"), 
#   FUN = function(p){
#     print(p)
#     render(input = "/home/maita/VW_Data_Hub/Gap_Map/src/automatisierte_grafiken.Rmd", 
#            output_format = word_document(), 
#            output_file = paste0("/home/maita/VW_Data_Hub/Gap_Map/",p), 
#            params = list(prefix=p))
#     }
#   )
